【裁判字號】    92,訴,869
【裁判日期】    920613
【裁判案由】    走私等
【裁判全文】
臺灣臺北地方法院刑事判決                          九十二年度訴字第八六九號
    公  訴  人  臺灣臺北地方法院檢察署檢察官
    被      告  甲○○
右列被告因走私等案件，經檢察官提起公訴（九十一年度偵緝字第一四五一號），本
院判決如左：
    主  文
本件公訴不受理。
    理  由
一、公訴意旨略以：被告甲○○為雙蒲國際有限公司負責人，從事雷射唱片（ＣＤ）
    、可錄式雷射光碟（ＣＤＲ）等商品之出口業務，明知「MY LOVE IS YOUR
    LOVE」等歌曲，分別由寶麗金唱片股份有限公司、科藝百代股份有限公司、新力
    哥倫比亞音樂股份有限公司、博德曼股份有限公司製作發行並享有詞曲音樂著作
    權，未經前揭著作權人授權不得擅自重製，亦明知未經合法授權之唱片屬於我國
    政府管制出口之物品，不得私運出口，竟明知為未經前揭著作權人之同意、由不
    詳姓名之人擅自重製之前揭歌曲光碟片二十餘萬張，而基於散布前揭違反著作權
    法之物、私運前揭管制物品出口之故意及行使偽造私文書之概括犯意，先於不詳
    時、地偽造「林梅華」、「蘇聯錡」為委任人之委任狀二紙，又於民國八十七年
    底，透過年籍、住址均不詳之郭文奇，委託不知情之柯耀邦（另為不起訴處分）
    辦理前揭光碟片之出口事宜，柯耀邦於八十八年一月間，復委託不知情之捷鷹通
    運股份有限公司（以下簡稱捷鷹公司）負責人陳幼祥（另為不起訴處分）辦理該
    批貨物之報關業務，經陳幼祥告知、由柯耀邦轉知郭文奇直接將前揭光碟片及相
    關文件送至機場，甲○○遂將前揭偽造之委任狀二紙隨同前揭光碟片運送至機場
    ，由不知情之機場人員黃定綱告知不知情之捷鷹公司員工楊曉蓉出口人之姓名及
    目的地，利用不知情之楊曉蓉在編號ＣＡ—八八—五二○—二一○一六、ＣＡ—
    八八—五二○—二一○三一等二紙出口報單上填寫出口人為「蘇聯錡」及「林梅
    華」，足生損害於我國關稅局報關業務之正確性及蘇聯錡、林梅華本人，再以巡
    笙報關有限公司（以下簡稱巡笙公司）之名義，透過關貿網路向財政部臺北關稅
    局申報出口，以此方式散布違反著作權法之物，並私運管制物品出口逾公告數額
    ，且以之為常業。嗣於八十八年二月三日，由巴拿馬海關在機場查獲前揭光碟片
    共二十餘萬張，經我國經濟部查禁仿冒商品小組委由財團法人國際唱片業交流基
    金會鑑定確屬違反著作權法之物，而移請法務部調查局臺北市調查處偵辦。因認
    被告犯有刑法第二百十六條、第二百十條行使偽造私文書罪嫌、著作權法第九十
    三條第三款、第八十七條第二款、第九十四條明知為侵害著作權之物而常業散布
    罪嫌，及懲治走私條例第二條第二項常業私運管制物品出口罪嫌。
二、按已經提起公訴或自訴之案件，在同一法院重行起訴者，應諭知不受理之判決，
    並得不經言詞辯論為之，刑事訴訟法第三百零三條第二款、第三百零七條分別定
    有明文。本條所謂之「案件」，係指同一案件而言。至案件是否同一，應從被告
    與犯罪事實二方面觀察；實質上或裁判上一罪，其基本事實或有差異，惟在實體
    法上作成一罪，刑罰權僅為單一，其在法律上之事實關係既屬單一，具有不可分
    性，則檢察官雖僅就其犯罪事實一部起訴，效力仍及於全部，亦不失為同一案件
    ，合先敘明。
三、查本件被告甲○○自八十七年三月間起，與綽號「阿歪」、「JACK」之不詳姓名
    男子、澳門地區綽號「DAVID」之不詳姓名男子共同基於概括之犯意，以由甲○
    ○至澳門透過綽號「DAVID」之不詳姓名男子取得雷射唱片母片後，再由甲○○
    委由綽號「JACK」之不詳姓名男子於不詳處所壓製為雷射唱片之方法，擅自重製
    新力哥倫比亞音樂股份有限公司享有著作財產權之電影「鐵達尼號」原聲帶、福
    茂唱片音樂股份有限公司享有著作財產權之「ＡＢＢＡ」合唱團精選專輯中「
    KNOWING ME, KNOWING YOU」、「TAKE A CHANCE ON ME」歌曲、博德曼股份有限
    公司享有著作財產權之「終極保鏢專輯」中「I'LL ALWAYS LOVING YOU」歌曲、
    「最愛專輯」中「BACK FOR GOOD」歌曲、寶麗金唱片股份有限公司享有著作財
    產權之「BEE GEES精選輯」中「HOW DEEP IS YOUR LOVE」、「YOU WIN AGAIN」
    、「I STILL LOVE YOU」歌曲，再交由綽號「阿歪」之不詳姓名男子銷往國內、
    外各地。甲○○為儲存上開盜版之電腦遊戲光碟、雷射唱片，並向不知情之劉啟
    忠承租台北縣新店市○○街二六號房屋做為倉庫。嗣於八十七年五月二十八日在
    台北市○○路二○號三樓陳文偉住處、台北縣新店市○○街二六號為警查獲，並
    扣得上開仿冒商標之光碟片二十八萬四千五百零二片、擅自重製之雷射唱片七千
    六百四十片、電影「鐵達尼號」原聲帶音源片一片、光碟網陽片三張、仿冒光碟
    片模版一百零九片，因而涉犯著作權法第九十一條第二項、第九十三條第三款之
    有第八十七條第二款情形罪嫌，業經臺灣臺北地方法院檢察署檢察官於八十七年
    七月二十八日提起公訴，此有台灣台北地方法院檢察署八十七年偵字第一０八八
    六號起訴書附卷可稽，並經本院於九十二年二月二十一日九十一年度訴緝字第一
    七七號判處應執行有期徒刑一年在案，嗣於九十二年三月日上訴台灣高等法院，
    由該院九十二年上訴字第號，並有該案影印卷可稽。經本院詳閱前開臺灣臺北地
    方法院檢察署八十七年偵字第一０八八六號起訴書所示之犯罪事實與本件起訴書
    所示之犯罪事實，其中前開八十七年偵字第一０八八六號起訴書之記載，被告犯
    罪時間為八十七年三月至同年五月；而本件被告犯罪時間為八十七年底至八十八
    年初，二者犯罪時間緊接，且犯罪手法均係被告明知為侵害著作權之物而散布至
    國外。何況臺灣臺北地方法院檢察署檢察官將八十八年度偵字第一四六號關於被
    告於八十七年十一月二十三日，與巴拉圭籍成年男子ＯＳＣＡＲＲＩＯ基於共同
    犯意之聯絡，ＯＳＣＡＲ委由甲○○重製光碟，甲○○再請不知情臺北縣新店市
    ○○路十三號五樓冠鈞科技有限公司重製一千片「U2跨世紀精選」後，原擬交付
    ＯＳＣＡＲ銷往國外，然於八十七年十一月二十四日凌晨為警在冠鈞公司處查獲
    之犯罪事實，請求與該署八十七年偵字第一０八八六號併案審理（見八十八年度
    偵字第一四六號偵查卷第四十六頁簽呈），並經本院九十一年度訴緝字第一七七
    號併予判決在案，由此在在可見前開經起訴判決之部分，應屬本件檢察官所起訴
    常業侵害著作權犯行之一部無誤，二者為包括之一罪關係，依照上開說明，則該
    兩案自屬同一案件；茲公訴人既就該二案分別提起公訴，本件復繫屬在後，自應
    認本件係就已經提起公訴之案件，在同一法院重行起訴，爰不經言詞辯論，逕為
    諭知不受理之判決。
據上論斷，應依刑事訴訟法第三百零三條第二款、第三百零七條，判決如主文。
中      華      民      國      九十二      年    六      月    十三    日
                                      臺灣臺北地方法院刑事第四庭
                                          法  官    吳定亞
右正本證明與原本無異。
如不服本判決，應於判決送達後十日內，向本院提出上訴狀。
                                          書記官    張漪蕙
中      華      民      國      九十二      年    六      月    十三    日


司法院資訊處製作；財團法人民間司法改革基金會備份。
